【裁判字號】    96,易,6130
【裁判日期】    970310
【裁判案由】    業務過失傷害
【裁判全文】
臺灣臺中地方法院刑事判決              96年度易字第6130號
公  訴  人  臺灣臺中地方法院檢察署檢察官
被      告  丁○○
被      告  甲○○
上列被告等因業務過失傷害案件，經檢察官提起公訴（96年度調
偵字第290號、96年度偵字第21228），被告等就被訴之事實為有
罪之陳述，於聽取當事人之意見後，改以簡式程序判決如下：
    主  文
丁○○從事業務之人，因業務上之過失傷害人，處有期徒刑玖月
，減為有期徒刑肆月又拾伍日，如易科罰金，以新臺幣壹仟元折
算壹日。甲○○從事業務之人，因業務上之過失傷害人，處有期
徒刑陸月，如易科罰金，以新臺幣壹仟元折算壹日，減為有期徒
刑參月，如易科罰金，以新臺幣壹仟元折算壹日。
    犯罪事實
一、甲○○係址設高雄市○○區○○路七十一號七樓之佳德建材
    股份有限公司（下稱佳德公司）員工，亦係佳德公司承包南
    投縣竹山鎮慈照寺鋼構工程之現場負責人，而佳德公司復將
    該工程中之鋼承板鋪設工程轉包予竣盛工程行，另丁○○係
    竣盛工程行承包上開工程之現場負責人，均係從事業務之人
    。緣乙○○係竣盛工程行所僱用之員工，於民國九十五年九
    月十日下午三時許，受丁○○之指示至南投縣竹山鎮慈照寺
    之工地內進行樓層板噴漆工程施工時，詎甲○○、丁○○均
    明知事業主應依營造安全衛生設施標準第11條之1項規定，
    應使勞工確實戴用安全帽；同標準第五十九條第一項第三款
    ：「雇主對於鋼管施工架之設置，應依下列規定辦理：
    三、裝有腳輪之移動式施工架，勞工作業時其腳部應以有效
    方法固定之，勞工於其上作業時不得移動施工架。」及勞工
    安全衛生法第五條第一項第五款：「雇主對於左列事項應有
    符合標準之必要安全衛生設備：五、防止墜落、崩塌等之虞
    之作業場所引起之危害。」之義務，而依其等智識、能力及
    當時情形，並無不能注意之情事，竟疏未注意，而未注意並
    督促另1名勞工於乙○○在施工架上作業時不得移動施工架
    ，亦未督促乙○○確實使用安全帶、安全帽及其他必要防護
    具，方可從事工作，以防止發生危險，旋即指示乙○○於上
    揭時地使用7公尺高之移動式施工架進行噴漆工程之工作，
    且現場任由丁○○及另1工人（過失傷害部分，未據告訴）
    徒手推動前揭施工架，致施工架傾斜時，乙○○墜落地面，
    因而受有股骨幹骨折、跟骨骨折之傷害，造成右側足部變形
    ，無法走遠、跑跳、負重，需穿訂製鞋助行。
二、案經乙○○及其母戊○○告訴，由臺灣臺中地方法院檢察署
    檢察官偵查起訴。
    理  由
一、上揭犯罪事實業據被告丁○○、甲○○二人分別於檢察官偵
    訊中及本院審理時坦承不諱，核與告訴人乙○○及其母戊○○二人指訴之情節相符，並有台中榮民總醫院乙○○受傷診
    斷証明書一紙、行政院勞工委員會中區勞動檢查所九十六年
    七月二十五日勞中檢營字第0961011706號函及函附之現場照
    片、契約書、勞工安全衛生協會勞工安全衛生管理員訓練班
    結業證書一份在卷足憑。按事業主應依營造安全衛生設施標
    準第十一條之一項規定，應使勞工確實戴用安全帽；同標準
    第九十九條第一項第三款：「雇主對於鋼管施工架之設置，
    應依下列規定辦理：三、裝有腳輪之移動式施工架，勞工作
    業時其腳部應以有效方法固定之，勞工於其上作業時不得移
    動施工架。」及勞工安全衛生法第五條第一項第五款：「雇
    主對於左列事項應有符合標準之必要安全衛生設備：五、防
    止墜落、崩塌等之虞之作業場所引起之危害。」之義務。被
    告丁○○、甲○○二人均為現場督工之人員，而依其等智識
    、能力及當時情形，並無不能注意之情事，竟疏未注意勞工
    乙○○在施工架上作業時不得移動施工架，亦未督促乙○○
    確實使用安全帶、安全帽及其他必要防護具，方可從事工作
    ，以防止發生危險，旋即指示乙○○於上揭時地使用7公尺
    高之移動式施工架進行噴漆工程之工作，且現場任由丁○○
    及另1工人徒手推動前揭施工架，致施工架傾斜時，乙○○
    墜落地面，因而受有如事實欄所示之傷害，被告等二人有過
    失已甚明顯。且告訴人乙○○所受之傷害，核與被告等二人
    之過失行為間，有相當因果關係亦堪認定，被告等二人業務
    過失傷害之犯行，可以認定。
二、查被告甲○○係佳德公司之員工，亦係佳德公司承包南投縣
    竹山鎮慈照寺鋼構工程之現場負責人，而佳德公司復將該工
    程中之鋼承板鋪設工程轉包予竣盛工程行，被告丁○○係竣
    盛工程行承包上開工程之現場負責人，已據被告甲○○、丁○○二人供明在卷，均係從營造事業務之人。核被告甲○○
    、丁○○二人所為均係犯刑法第二百八十四條第二項前段之
    業務過失傷害罪。審酌被告丁○○曾犯有業務過失致死及妨
    害投票等罪，經判處有期徒刑八月（執行刑）確定，甫於九
    十五年一月二十日易科罰金執行完畢，此有台灣高等法院被
    告前案紀錄表在卷足憑，不知警惕再犯本件之罪及被告等二
    人均從事營造業務之人，理應對勞工安全特別重視，竟疏未
    注意造成勞工之傷害，且被害人所受之傷害程度非輕，爰分
    別就被告等二人過失程度之輕重，被害人除因本件傷害已取
    得勞保給付外，被告等二人迄未與被害人達成和解，賠償其
    損害及被告等二人於偵審中坦承犯行等一切情狀，分別量處
    如主文所示之刑。又被告等二人行為後，中華民國九十六年
    罪犯減刑條例業經制定施行，被告等上揭犯罪時間係在九十
    六年四月二十四日以前，所犯刑法第二百八十四條第二項之
    罪復非中華民國九十六年罪犯減刑條例第三條第一項所列罪
    名，即合於減刑條件，爰依中華民國九十六年罪犯減刑條例
    第二條第一項第三款、第七條及第九條之規定，各減其宣告
    刑二分之一，並分別諭知易科罰金折算標準。
據上論斷，應依刑事訴訟法第二百七十三條之一第一項、第二百
九十九條第一項前段，刑法第二百八十四條第二項前段、第四十
一條第一項前段、刑法施行法第一條之一第一項、第二項前段，
中華民國九十六年罪犯減刑條例第二條第一項第三款、第七條、
第九條，判決如主文。
本案經檢察官丙○○到庭執行職務。
中    華    民    國    97    年    3     月    10    日
                  臺灣臺中地方法院刑事第二庭
                                法  官  許金樹
以上正本證明與原本無異。
如不服本判決，應於收受送達後10日內向本院提出上訴書狀（應
敘述具體理由並附繕本）。
上訴書如未敘述理由，應於上訴期間屆滿後20日內補提理由書於
本院。
                                書記官  王崑煜
中    華    民    國    97    年    3     月    10    日
附錄論罪科刑法條：
中華民國刑法第284條第2項
從事業務之人，因業務上之過失傷害人者，處1年以下有期徒刑
、拘役或1千元以下罰金，致重傷者，處3年以下有期徒刑、拘役
或2千元以下罰金。


司法院資訊處製作；財團法人民間司法改革基金會備份。
